【裁判字號】    90,易,3215
【裁判日期】    901128
【裁判案由】    傷害
【裁判全文】
臺灣板橋地方法院刑事判決                          九十年度易字第三二一五號
    公  訴  人  臺灣板橋地方法院檢察署檢察官
    被      告  甲○○
右列被告因傷害案件，經檢察官提起公訴（九十年度偵字第一三七三六號），本院判
決如左：
    主  文
甲○○無罪。
    理  由
一、公訴意旨略以被告甲○○於民國九十年六月八日上午九時三十分許，在台北縣蘆
    洲市○○路三六一巷二號前，因不滿告訴人乙○○抱怨其所煮的麵未熟，竟基於
    傷害人身體之犯意，出手毆打乙○○，致其受有右肘擦傷、左胸瘀血紅腫等傷害
    之情事，因認被告涉犯刑法第二百七十七條第一項之罪嫌。
二、按犯罪事實應依證據認定之，無證據不得推定其犯罪事實；又不能證明被告犯罪
    者，應諭知無罪之判決，刑事訴訟法第一百五十四條、第三百零一條第一項分別
    定有明文。又犯罪事實之認定，應憑真實之證據，倘證據是否真實尚欠明確，自
    難以擬制推測之方法，為其判斷之基礎，最高法院著有五十三年度臺上字第六五
    六號判例可循。且刑事訴訟上證明之資料，無論其為直接或間接證據，均須達於
    通常一般之人均不致有所懷疑，而得確信其為真實之程度，始得據為有罪之認定
    ，若其關於被告是否犯罪之證明未能達此程度，而有合理懷疑之存在，致使無從
    形成有罪之確信，根據「罪證有疑，利於被告」之證據法則，即不得遽為不利被
    告之認定，亦有最高法院七十六年度臺上字第四九八六號判例可稽。再按告訴人
    之告訴，係以使被告受刑事訴追為目的，是其陳述是否與事實相符，仍應調查其
    他證據以資審認，最高法院五十二年度台上字第一三○○號判例亦足資參照。
三、公訴人認被告涉犯右開傷害犯行，無非係以告訴人乙○○指訴綦詳，復有醫院之
    診斷證明書乙紙附卷可稽等，為其論據。訊之被告固不否認於右揭時地與告訴人
    因其堅稱麵未煮熟而發生爭執，然矢口否認有何傷害犯行，辯以二人在現場理論
    後，告訴人轉身就走，自己跌倒在地上，伊見告訴人跌倒即自行走回自己的麵攤
    ，未曾碰觸告訴人等語。
四、經查：告訴人固就被告傷害之犯行指述甚詳，並提出宏仁醫院九十年六月八日診
    斷證明書乙份為證，然告訴人之告訴，係以使被告受刑事訴追為目的，是其陳述
    是否與事實相符，仍應調查其他證據以資審認，而告訴人所提出之上開診斷證明
    書，充其量僅能證明其於九十年六月八日受有右肘擦傷、左胸瘀血紅腫等傷害而
    至該院就診，至於該等傷害是否為被告施加毆打所造成，尚需有其他相當之事證
    ，方足認定。證人即告訴人之配偶丙○○雖到庭證稱：「我去買麵，發現麵沒熟
    ，我就拿回去跟被告說，但是被告說不可能沒有熟，我就又把麵拿回來，請我先
    生去跟他講，我就繼續留在我的攤子做生意，後來我看到我先生走回來，還沒到
    攤子時，被告就追上來和他發生拉扯，告訴人因而跌倒，被告就用腳踢他的左肩
    ，接著就被別人拉開。」、「是被告先追上他拉扯才跌倒，我只看到被告踢告訴
    人肩膀一次，沒有看到其他毆打動作。」云云，然告訴人於本院初訊時即自陳：
    「‧‧‧我就拿麵回去和他理論，他說他賣了十幾年的麵，怎麼可能不熟。他就
    從麵攤出來，向我揮拳二次，都沒有打到我，我就往回跑，絆到別人的腳而跌倒
    ，被告就追上來，用腳踢我的胸部。診斷證明書上，胸部受傷的部分是被告踢的
    ，左手擦傷的部分是我自己跌倒的。」等語明確在卷，足證告訴人確係自己跌倒
    ，非與被告拉扯所致，此與被告所辯相符，且前開診斷證明書上所載右肘擦傷之
    傷害亦與被告無涉；而證人丙○○所稱告訴人係因與被告拉扯而跌倒，及被告以
    腳踢告訴人肩膀乙次之情事，亦與告訴人所述係因絆到別人的腳而跌倒及被告用
    腳其胸部之情形不相符合，其證述實有瑕疵，參以證人丙○○係告訴人之配偶，
    其為維護告訴人而故為不利被告之證述，衡情非無此可能，是以證人丙○○之不
    利於被告之證述，尚不足採信。告訴人雖庭提當時所穿上衣乙件，並表示其上留
    有被告腳踢之腳印云云，然該上衣正面左下側固有污漬，惟無法看出係腳印形
    狀，此經本院當庭勘驗明確，是以該上衣亦不足為被告有傷害告訴人行為之證據
    。而告訴人於偵查中雖陳稱現場有很多人看到被告犯行等語（參偵查卷第十四頁
    背面），然在本院審理中無法提出相關證人之年籍資料俾供本院傳喚調查，自亦
    無從據此為被告犯罪事實之認定。綜上所述，本件雖經告訴人指訴歷歷，然並無
    相當之補強證據可為佐證，而卷存事證實尚不足以證明被告確有公訴人所指傷害
    之犯罪事實，此外復無其他積極證據堪以憑認被告有何犯行，依前開之說明，並
    基於罪疑唯輕之刑事訴訟基本原則，本院認被告之犯罪事實尚屬不能證明，依法
    應為無罪之諭知。
據上論斷，應依刑事訴訟法第三百零一條第一項，判決如主文。
中      華      民      國      九十      年    十一    月    二十八    日
                                  臺灣板橋地方法院刑事第二庭
                                          法  官  楊  博  欽
右正本證明與原本無異。
如不服本判決，應於判決送達後十日內，向本院提出上訴狀。
                                          書記官  潘  文  賢
中      華      民      國      九十      年    十一    月    二十八    日


司法院資訊處製作；財團法人民間司法改革基金會備份。
